# 应收账款确认问题

提问人：42800497 时间：2021-04-15 10:33:07
甲乙签订设备采购及安装合同，合同金额 100 万元，按照合同约定，甲方应当在签订合同后支付合同价款的30%给乙公司，目前合同已经签订，但是甲方款项尚未到账，请问乙方财务是否确认应收，确认应收是否与乙方筹备相应工作相关？
谢谢老师耐心回复

回答人：chenyiwei
实务中一般不会同时挂出应收账款和预收账款（或合同负债），除非双方或一方已开始实质性的履约活动，否则只是一项待执行的合同。根据或有事项准则规定，待执行合同除非变为亏损合同，否则不确认资产和负债。